臺灣高等法院臺南分院刑事判決
111年度上易字第60號
上  訴  人  
即  被  告  許鈊  


選任辯護人  彭彥植律師
            廖孟意律師
            蕭棋云律師
上列上訴人即被告因詐欺案件，不服臺灣臺南地方法院110年度
易字第436號中華民國110年10月21日第一審判決（起訴案號：臺
灣臺南地方檢察署110年度偵字第1394號），提起上訴，本院判
決如下：
    主      文
原判決撤銷。
甲○犯詐欺取財罪，處有期徒刑陸月，如易科罰金，以新臺幣壹
仟元折算壹日。
    事實及理由
壹、犯罪事實
    甲○於民國109年7月間，透過交友軟體結識乙○○，隱瞞其已
    婚身分與乙○○交往成為男女朋友關係，於交往期間意圖為自
    己不法之所有，基於詐欺取財之犯意，自109年8月間起，陸
    續向乙○○騙稱，由乙○○先向金融機構貸款做為購買共同居住
    房屋之基金，之後再由甲○分期償還，乙○○因而陷於錯誤，
    於109年8月11日向○○○○銀行申請辦理消費借款新臺幣(下同)
    95萬元獲准，扣除手續費9仟元後匯款94萬1仟元進入乙○○○○
    ○○銀行帳號000000000000000號帳戶內，甲○知悉後，隨即向
    乙○○索取該帳戶金融卡及密碼，而於附表一所示時間分次提
    領完畢，而詐欺得手94萬1仟元。經乙○○發覺有異，報警處
    理並提出告訴，因而查獲上情。
貳、認定犯罪事實所憑之證據及理由
一、刑事訴訟法第159條之5規定，被告以外之人於審判外之陳述
    ，雖不符前4條之規定，而經當事人於審判程序同意作為證
    據，法院審酌該言詞陳述或書面陳述作成時之情況，認為適
    當者，亦得為證據。當事人、代理人或辯護人於法院調查證
    據時，知有第159條第1項不得為證據之情形，而未於言詞辯
    論終結前聲明異議者，視為有前項之同意。查：本判決以下
    所引用之傳聞證據，檢察官、被告及辯護人於審判程序中均
    同意作為證據使用，或知有傳聞證據之情形而未於言詞辯論
    終結前聲明異議，本院審酌該等證據作成時之情況，並無違
    法取證之情形，又與本案有關聯性，認為以之作為證據應屬
    適當，均具有證據能力。　　　　　　
二、被告坦承於109年7月至8月間，透過交友軟體結識告訴人乙○
    ○，並有如附表二所示之LINE對話紀錄，於告訴人乙○○向○○○
    ○銀行申辦貸款94萬1仟元獲准後，由被告持告訴人乙○○之提
    款卡、密碼，於附表一所示時間分次提領並花用完畢等事實
    ，然矢口否認有何詐欺取財犯行，辯稱：我沒有跟告訴人說
    要交往、共同生活或購屋，我有跟告訴人說要跟她借錢，因
    為我跟她說我缺錢，請她去貸款，我領帳戶內的錢以後，拿
    去還錢，還強制執行還有欠地下錢莊的借款，因為我在臺北
    還有另案缺錢，被羈押以後精神不好，所以不能工作，跟地
    下錢莊借錢，我還不起，才向告訴人借錢，沒有跟告訴人說
    錢是要還地下錢莊等語（本院卷第73頁）。辯護人則辯護稱
    ：㈠告訴人於警詢時證稱：「被告稱投資需要一筆資金，金
    額大約100萬，我就答應借給對方」，由此可知，本案之金
    錢交付係金錢借貸關係，是告訴人經風險評估後所為之決定
    。另由被告於原審審判中所述：「（問：有無還款計畫？）
    我有跟告訴人講兩年後會還，他如果現在要我可以先拿10萬
    元給他」，可知目前清償期雖尚未屆至，然被告已多次表示
    必會還款，本案僅係單純民事借貸糾紛，而與詐欺無涉。㈡
    被告曾告知告訴人不一定買房子等語，難認告訴人有因被告
    之行為而陷於錯誤。且被告並未主動表示自己為單身或未婚
    ，雙方交往後，是否可能脫離現在婚姻關係而另創家庭，本
    非可預斷之事；在雙方交往達相當程度後，共同幻想未來可
    能之甜蜜生活藍圖，尚屬正常。被告並無任何虛構或扭曲事
    實之行為，被告係基於投資之意思，而向告訴人借貸，告訴
    人則係基於雙方之情誼，而與被告成立金錢借貸關係，被告
    未有任何施用詐術之行為。且告訴人除曾自願供與被告信用
    卡等財物外，曾向被告表示可提供更多金錢，然被告鑒於告
    訴人之職業為○○○，月薪僅0萬左右，故未向告訴人拿取，若
    被告基於不法所有意圖，而向告訴人施用詐術，則被告豈有
    拒絕告訴人提供更多金錢之可能。㈢是以，被告雖有自告訴
    人之帳戶提款94萬1仟元，然此是雙方合意之借貸關係，被
    告未施用任何詐術，更不具詐欺故意及不法所有意圖。㈣縱
    認被告確有詐欺犯行，然原審以尚未判決確定之案件事實，
    作為決定被告刑度之考量因素，已違反無罪推定原則，被告
    並無前科紀錄，另案臺灣臺北地方法院109年度易字第923號
    判決與本案不同，被告與另案告訴人交往時間與本案不同，
    不能比附援引。被告雖否認犯行，然案發後有聯絡告訴人，
    誠心道歉，本案係一般感情之金錢糾紛，對社會整體侵害之
    程度應屬較小，事後被告亦積極尋求告訴人之原諒，並主動
    與告訴人達成和解，且被告於澳洲尚有妻兒亟需照顧等情狀
    ，原判決量刑過重等語。
三、被告坦承透過網路交友軟體結識告訴人乙○○，並透過告訴人
    乙○○申辦貸款而取得94萬1仟元之事實，然否認有詐欺取財
    之意圖，辯稱僅為借款等語，然查：
㈠、被告與告訴人乙○○透過交往軟體認識後，2人交往而為男女朋
    友關係，被告並提出購買房屋共同生活之建議，此由如附表
    二所示LINE對話紀錄可知，被告於109年7月31日向告訴人乙
    ○○稱：「我其實去找我的真愛」、「我其實想好好努力帶你
    去的房子是我們買的，多有成就感啊」（編號１），告訴人
    乙○○回稱：「好啊」等語後，被告隨即傳送金融帳戶開戶資
    訊，並稱：「妳辦一下這個開戶，以後當存錢基金」、「反
    正是妳的名字！只是好處是轉到什麼銀行都不用手續費」、
    「愛的帳戶跟信用卡二合一」、「以後我刷這張卡不用給他
    賺了」、「我知道我有女朋友了」（編號２、３）等語。嗣於
    109年8月1日、2日，被告又續稱：「以後在妳上班近一點的
    地方買房子」、「為了賺錢不去不行，不然怎麼買愛的家」
    、「其實還是買兩房的，不然以後要賣難賣」、「那就以兩
    房一廳為目標」、「努力頭期款吧」、「一起搬進去」、「
    我盡快買房子跟妳在一起」（編號４、７、８）等語，核與告
    訴人證稱：我透過交友軟體與被告聊天，後來有見面，被告
    只有跟我講他的姓名，姓名我是到上次在警察局做筆錄的時
    候，才知道他跟我講的姓名不是真的，他說他叫許興。109
    年7月29日見面聊天後，我們就覺得互相投緣，聊得來，當
    天就決定要在一起了，109年7月31日透過LINE聊天，我們就
    是以男女朋友自居，交往過程中被告有提到要買房子，然後
    兩個人一起生活，被告沒有提到他的婚姻狀況等語（原審卷
    第137-141頁）相符，並有告訴人乙○○於偵查中提出被告於
    交友網站使用照片（警卷第13-15頁）可佐。
㈡、被告於109年7月29日認識告訴人乙○○後，109年7月31日起即
    積極向告訴人乙○○表示欲購買房屋共同居住，已可認定，而
    被告已婚，配偶在澳洲等情，除為被告供述在卷（警卷第5
    頁，原審卷第111-112頁，本院卷第125-126頁），另有被告
    個人戶役政連結作業系統（偵卷第31頁）、出入境資訊連結
    作業（偵卷第137頁）可參，本難認被告與告訴人乙○○認識
    僅2天，即有何購屋與告訴人乙○○同住之主觀上真意。何況
    再依後續LINE對話紀錄顯示，被告於109年8月4日突然提及
    「如果妳能貸款一百萬或更高月繳可能快兩萬。七年但我很
    快能繳完，妳會相信我讓我去賺錢嗎」、「就不可能七年啦
    ，分七年是因為月繳低，妳繳的起，我可能1-2年就還清」
    、「然後賺到額外的幾萬」（編號９、）等語，告訴人乙○○
    回稱「100萬你夠用嗎」、「我覺得可以啊」等語，被告見
    告訴人乙○○不疑有他，於同年月5日、6日再向告訴人乙○○稱
    ：「我會愛妳一輩子」、「不會離開妳」、「我其實希望」
    、「第一次我們睡在一起是我們的房子」、「我們自己挑的
    床」、「我還不夠有能力我努力賺」、「賺了都貢獻給我們
    的愛情」（編號）等語，由上開對話脈絡可知，被告於109
    年8月4日突然向告訴人乙○○提出貸款100萬元「讓我去賺錢
    」，與其後續不斷提及「我們的房子」、「我努力賺」等語
    ，均為取信於告訴人乙○○之不實話術，目的在於使告訴人乙
    ○○相信，所稱貸款100萬元之事，目的在於賺取購買房屋所
    需費用，告訴人乙○○因而誤信被告透過其貸款，目的在於賺
    取購買房屋之頭期款，是告訴人乙○○證稱：被告說之後要跟
    我一起共同生活，有要買房子的打算，他就叫我去辦○○○○的
    貸款，然後我先借給他一筆錢要做投資用，作為房子的頭期
    款或之後的經濟基礎，被告請我開一個○○銀行的帳戶，當作
    存錢的基金，然後他說要當投資用途，請我開這個帳戶共同
    使用，他說他是澳洲移民過來的，所以身上的身分證資料都
    不能用，要用我的名字去開戶（原審卷第132-133頁）、被
    告在LINE裡面說的意思是他想要可以快點存到頭期款，我不
    確定被告到底缺多少錢，所以他跟我說如果可以貸款更高的
    金額，他這樣可以比較快存到錢，然後可以買房子，我是因
    為被告說要買房子才陷於錯誤去開○○帳戶並辦理貸款，因為
    我本身沒有其他資金用途需求，被告說要買房子，我才為了
    他去辦信貸（同卷第135頁）、我覺得被告說要去賺錢是要
    當作房子的頭期款（同卷第141頁）等語，與上開LINE對話
    紀錄呈現之內容即屬相符。　　
㈢、告訴人乙○○同意辦理貸款後，辦理貸款程序均由被告主導，
    被告於109年8月10日透過LINE數度向告訴人乙○○稱：「公司
    地址還有妳家地址」、「電話，看看有沒有分機」、「只會
    要妳留，不會真的打」、「電話沒給我，給我分機嗎」、「
    申請了，妳在家嗎？」、「銀行會打給妳喔」、「就說要投
    資外幣跟家人一起然後最高能貸款多少最低利息多少」、「
    手續費9千請他折扣一下」、「跟他說綁約沒關係利息要低
    ，說貸款手續費能幫我折扣嗎？」、「妳等等收到卡片傳給
    我看看，然後直接開卡」、「我已經幫你分了7年84期」、
    「他會發訊息給你做確認」、「按一按同意就送出了」、「
    妳馬上就有錢了」、「妳都沒接到電話喔?貸款的」、「妳
    有收到簡訊對吧？」（編號、）等語，再核以本件告訴人
    乙○○辦理貸款之簽署日期為109年8月11日，有貸款契約書可
    查（偵卷第142頁），時間上與上開LINE對話密接，足見本
    件貸款契約之簽立，為被告所積極促成，告訴人乙○○僅為配
    合被告辦理，相關手續均為被告事先查明清楚，再指示告訴
    人乙○○配合申辦、核貸程序，而告訴人乙○○於過程中曾詢問
    被告：「你馬上就會用這筆錢嗎？」，被告再稱：「對啊，
    不馬上用怎麼賺錢」等語（編號），顯見被吿仍持續以賺
    取購買房屋之頭期款為由向告訴人乙○○施以詐騙。
㈣、告訴人乙○○109年8月11日申辦貸款獲准後，被告隨即於同日
    至翌日清晨（詳附表一所載），持提款卡分次提領完畢，此
    為被告所承認，並為告訴人乙○○證稱：貸款帳戶開立後，因
    為是網路銀行帳戶，沒有實體存摺，但是有提款卡，提款卡
    我已經交給被告了，應該是8月11日他來我家的時候我當面
    給他提款卡的，那一天因為有貸款95萬元，扣掉手續費是94
    萬1仟元，那天剛好入帳，被告當天就取走，入帳到帳戶裡
    面，被告就把提款卡拿走了，我相信被告說之後會跟我一起
    生活、買房子，所以就把我那些錢、提款卡都給他（原審卷
    第133-134頁）、當時因為轉帳或是提款金額，在同一台提
    款機不能一次提太多，除非是特別去申請才可以提很多，所
    以被告叫我把ATM提款金額提高，被告說提高到50萬元（同
    卷第142-143頁）、被告從109年8月11日23點開始，那整天
    都在領錢，領到12日凌晨，他就一次全部提出來了（同卷第
    144頁）等語在卷，核與LINE對話內容顯示之提款紀錄相符
    （偵卷第99-103頁），而被告於對話中亦提及「妳馬上就有
    錢了，可是，卡…」、「ATM提款可以提高到多少」、「那就
    50囉」、「我在你家路上，走路，快到了」（編號、）等
    語，與告訴人乙○○上開證述可互為佐證。
㈤、被告取得上開94萬1仟元後，並未做為購買房屋頭期款所使用
    ，亦未用於任何投資，而係用於解決自己債務或開銷所用，
    此為被告供稱：（問：乙○○交予你的現金、提款卡共1佰萬
    零4仟元〈應為94萬1仟元〉現剩餘多少？）我都拿去還人了（
    警卷第4頁）、（問：這些錢你拿去做什麼？）我拿去扶養
    我父親（偵卷第42頁）、領完錢，我拿去還錢，去還強制執
    行的錢，及地下錢莊的借款，因為我當時是因為臺北另案缺
    錢，當時另案羈押之後，我因為精神不好，所以不能工作，
    所以才去跟地下錢莊借錢，我也看醫師看很久，我因為還不
    起錢，所以才向告訴人借錢（本院卷第73頁）等語在卷，被
    告就該筆領款實際用途，雖歷次供述不盡相同，然依其上開
    供述，無一與投資賺錢或購買房屋有關，均為處理自己個人
    債務或開銷所使用，顯然與其向告訴人乙○○聲稱辦理貸款之
    目的無關，其有詐欺之事實，本屬明確，而被告取得該筆貸
    款後，主觀上亦無還款之意，此由其於109年8月21日又透過
    LINE向告訴人乙○○稱：「妳要不要幫我籌錢，看能籌多少，
    我沒想過自己會這樣」、「我剩下33萬湊不出來」、「感覺
    好可憐哦」、「因為房租貴還有生活費」、「妳幫我湊湊看
    啦」、「明天買下班威力彩，妳有嗎？這是包牌」、「晚上
    八點前要買，不然來不及」、「中了馬上買房」（編號、
    ），告訴人乙○○回稱：「我沒錢耶，真的」、「可以再給你
    4W我剩3W」、「可惜我是窮鬼」等語，2人因而減少通話（
    編號），迄109年11月26日19時51至59分，告訴人乙○○向被
    告稱：「雖然覺得很殘忍，但我希望事情可以早點解決，下
    禮拜天以前是12/6，希望你可以做到，就像之前我相信你一
    樣，我媽前幾天臨時回來，他想要我去投資他現在的事業，
    我跟他說目前沒錢，他就問我貸款的事，他非常生氣，要我
    去找你，但因為我相信你之前說的，跟她保證過你一定會還
    ，所以我媽也在等你。抱歉，我實在不想逼你，讓你難受，
    但我也沒辦法去說服我媽，這樣懂嗎」、「希望不要鬧到報
    警來處理這件事情」（編號）等語，被告隨即於同日22時3
    9分離開聊天等情（編號），足證被告並無清償告訴人乙○○
    上開貸款之意，於告訴人乙○○家人發現此事並揚言報警後，
    被告隨即斷絕聯絡，此亦為告訴人乙○○證稱：被告把我的LI
    NE封鎖，109年8、9月的時候我們還有交往，但是被告開始
    說他睡不著、失眠、身體出問題，沒辦法跟我見面，也沒辦
    法打電話給我，整個人就像是一直在消失的狀態，在LINE對
    話的最後，我說我生活上有困難，希望被告還我一點錢，或
    是跟我說大概什麼時候可以還我，被告就離開，就消失了，
    馬上消失（原審卷第144-145頁）等語明確在卷。
四、被告及辯護人雖以上開情詞為辯，然查：㈠被告辯稱僅為借
    款，實與LINE對話紀錄顯現之內容不相符合，被告於LINE對
    話紀錄中，未曾提及其另有債務之事，且就透過告訴人乙○○
    貸款之原因，均稱去「賺錢」或「買屋」，此與被告辯稱用
    於清償債務更有明顯差異。㈡辯護人又辯稱，本件係因清償
    期未屆至，被告因而未還款，僅屬民事借貸糾紛，然依LINE
    對話內容，並未顯示被告係以借款為由要求告訴人乙○○貸款
    等相關對話，已如上述，而本件被告於告訴人乙○○透過LINE
    表示家人無法諒解、將報警處理後，被告隨即斷絕聯絡，則
    如被告有還款之主觀意願，豈可能為如此反常之反應？㈢本
    件被告係利用與告訴人乙○○之交往關係，透過告訴人乙○○取
    得貸款供己花用，而告訴人乙○○於貸款遭被告提領完畢後，
    已無法再供給被告大筆金錢，被告更減少與告訴人乙○○之聯
    絡頻率，被告後續未另再向告訴人乙○○詐取更多金額，本無
    法反推被告於本件行為時並無詐欺之犯意。至於辯護意旨指
    稱，關於被告是否有意脫離原家庭而與告訴人乙○○共同生活
    部分，實與本件犯罪之認定無關，被告縱使有意脫離原婚姻
    關係，然其以賺錢、購買房屋為由，向告訴人乙○○騙得貸款
    後，用於處理個人債務或開銷，本屬施行詐術之行為，與其
    是否脫離原婚姻關係無涉。
五、綜上，本件事證已經明確，被告所辯尚非可採，應依法論罪
    科刑。　　
參、論罪科刑及撤銷原判決之理由　　
一、核被告所為，係犯刑法第339條第1項之詐欺取財罪。
二、撤銷原判決之理由：被告上訴後，否認犯罪，並以前詞為辯
    ，為無理由，已如上述。原判決以被告詐欺取財犯行事證明
    確，予以論罪科刑，其理由之論述雖過於簡略，然結論尚無
    不同，而被告上訴後，已與告訴人乙○○達成和解，並賠償詐
    騙所得94萬1仟元，告訴人乙○○表示願意原諒被告等情，有
    和解書在卷可憑（本院卷第91-92頁），並為告訴人乙○○於
    本院準備程序確認在卷（本院卷第75頁），是原判決以被告
    未賠償告訴人乙○○損失為量刑理由，並諭知沒收犯罪所得94
    萬1仟元，即有違誤，應予撤銷改判。
三、爰審酌被告透過交友軟體認識告訴人乙○○後，短短數日內即
    以購買房屋辦理貸款為由，指示告訴人乙○○辦理貸款，其利
    用感情關係騙取金錢意圖甚明，且詐騙金額高達94萬1仟元
    ，犯罪情節並非輕微，已非貪圖小利之徒，其犯罪手法已有
    相當之規劃性。本院念及被告上訴後，尚能積極取得告訴人
    乙○○之諒解，並全額賠償詐騙所得，仍有彌補過錯之具體表
    現，並考量被告自稱為○○○肄業之教育程度；父母離異，由
    祖母扶養長大，配偶為澳洲人，育有1名女兒等家庭生活情
    況；另案因詐欺犯罪經判刑等素行，暨其犯後態度及其他一
    切情狀，量處如主文所示之刑，並諭知易科罰金之折算標準
    。
四、被告本件詐騙所得94萬1仟元，已實際返還告訴人乙○○（本
    院卷第75頁、91頁），無庸宣告沒收。　　
肆、應適用之程序法條：刑事訴訟法第369條第1項前段、第364
    條、第299條第1項前段。　　　
本案經檢察官黃莉琄提起公訴、檢察官陳昱旗到庭執行職務。
中　　華　　民　　國　　111 　年　　5 　　月　　17　　日
                  刑事第一庭    審判長法　官  楊清安
                                      法　官  陳顯榮
                                      法　官  蕭于哲
以上正本證明與原本無異。
不得上訴。
　　　　　　　　　　　　　　　　　　　書記官  鄭信邦
中　　華　　民　　國　　111 　年　　5 　　月　　17　　日
附錄本案論罪科刑法條全文
中華民國刑法第339條
（普通詐欺罪）
意圖為自己或第三人不法之所有，以詐術使人將本人或第三人之
物交付者，處5年以下有期徒刑、拘役或科或併科50萬元以下罰
金。
以前項方法得財產上不法之利益或使第三人得之者，亦同。
前二項之未遂犯罰之。

　　　
附表一、提領時間、金額
編號 提領時間  金額  １ 109年8月11日 23時51分 10萬元  ２  23時53分 10萬元  ３  23時54分 10萬元  ４  23時56分 10萬元  ５  23時57分 10萬元  ６ 109年8月12日 0時0分 10萬元  ７  0時2分 10萬元  ８  0時3分 10萬元  ９  0時5分 10萬元    0時6分 4萬1仟元   合計  94萬1仟元 

附表二、被告與乙○○之網路通訊軟體對話內容　　
編號 日期（出處） 甲○ 乙○○ １ 2020年7月31日 五 （偵卷第57頁） 我其實去找我的真愛     很想跟你回去     我其實想好好努力帶你去的房子是我們買的 多有成就感啊     好啊   這裡是租的     也一樣想去   因為我住這     對 ２ 2020年8月1日 六 （偵卷第59頁） 妳辦一下這個開戶以後當存錢基金 轉帳都不用手續費哦！     好啊   以後有多賺錢還是什麼都放著。反正妳的名字啦！只是好處是轉到什麼銀行都不用手續費的 不過好像要綁定什麼的不知道 好像要設定帳號密碼 我們用自己生日 妳速度那麼快正在辦哦？都沒已讀  ３ 2020年8月1日 六 （偵卷第61頁） 愛的帳戶跟信用卡二合一     對啊 第一辦這樣的帳戶　   以後我刷這張不用給他賺了我知道我有女朋友了     我有問題   ？     你沒辦這個嗎   沒 我怎麼辦？     你不能喔 ４ 2020年8月1日 六 （偵卷第63頁）  不會啊 能被這樣對待受寵若驚呢   所以我要繼續嗎？     好啊   好像妳不是很喜歡     哪有 我喜歡啊   以後在妳上班近一點的地方買房子 不要太近太吵 好啦不要說了！ 妳專心讀書 去洗澡 然後等等直接躺著睡了     好 ５ 2020年8月2日 日 （偵卷第65頁）  不能想一輩子住在她這   好     她怕我很廢太軟爛   我會帶妳走 努力存錢 更要 努力賺錢     你不要壓力太大耶雖然很感動   不會啦！壓力是擔心家人感染     但我也望你能身體健康   我們身體都健康 好啦！我睡了     好   明天見  ６ 2020年8月2日 日 （偵卷第67頁） 超煩心 為了賺錢不去不行不然怎麼買愛的家     為了賺錢不考不行超煩心 不然怎麼買愛的家   早點認識我 妳早就考過了 不一定買啦！反正就是兩人要快樂 相愛 甜蜜 幸福     你去吃飯吧我去看書再講下去我會很想叫你來陪我 先這樣吧 ７ 2020年8月2日 日 （偵卷第69頁） 其實還是買兩房的不然以後要賣難賣     對啊 買都要考慮賣的問題   好吧！那就以兩房一廳為目標。 我很挑 討厭吵     嗯 我也討厭   努力頭期款吧！     住平房類型的住宅區一堆人隨時都在修房子   一起搬進去     過年前 都很吵 ８ 2020年8月2日 日 （偵卷第71頁） 不漂亮     來不及了 不漂亮也是你的了   對     你只能接受齁   妳的全部都是我的我也是     你都不讓我看你房間～～   不要鑽牛角尖啦     很好奇嘛   我盡快買房子跟妳在一起     我也想看你上班的樣子   一樣啊 只是上半身襯衫 等冬天  ９ 2020年8月4日 二 （偵卷第73頁） 問妳哦     嗯 ... 什麼   如果妳能貸款一百萬或更高月繳可能快兩萬。七年但我很快能繳完，妳會相信我讓我去賺錢嗎？ 我打字啦！ 沒耐心     100萬你夠用嗎 我覺得可以啊   就不可能七年啦分七年是因為月繳低妳繳得起我可能1-2年就還清 然後賺到額外的幾萬 這樣     可以  2020年8月6日 四 （偵卷第77頁） 我其實希望 第一次我們睡在一起是我們的房子 我們自己挑的床 電視 加劇 傢俱 我還不夠有能力 我努力賺 賺到了都貢獻給我們的愛情     你已經很厲害了   不厲害 在台灣不能貸款 煩     願意跟一個存款才6萬的人在一起   不然我一年多賺十萬沒什麼問題 6百都可以啊！ 她善良啊   2020年8月10日 一 （偵卷第83至89頁、91至93頁） 電話給我 手機 我現在辦 省時間     09******** 你醒了喔   嗯嗯 密碼     V*********   公司地址 還有妳家地址     台南市************   公司的地址呢     台南市*********   電話 看看有沒有分機     我要查啊 他會打分機嗎   不會 只會要妳留 不會真的打     打了我會很困擾耶5****   電話沒給我 給我分機嗎     06*******   申請了      嗯   妳在家嗎？     我人生第一次申請貸款耶   銀行會打給妳哦     嗯   就說要投資外幣高家人一起然後最高能貸款多少最低利息多少     他核發之後會轉進koko卡帳戶嗎   手續費9千 請他折扣一下 通常都會 對 叫他轉進KOKO就好了     怎麼講要折扣一下   跟他說綁約沒關係 利息要低 就說貸款手續費能幫我折扣嗎？ 禮貌一點 我躺著一下囉！妳等等收到卡片傳給我看看然後直接開卡     綁約是分期嗎？   不是 我已經幫你分了7年 84期     綁約是什麼   7年等於84個月 綁約就是提前繳還是要利息 提前還清是不用付後面的利息     喔 好 會申請成功嗎   會 金額不知 利息不知    妳馬上就有錢了 可是 卡...     對啊 不馬上用怎麼賺錢 你馬上就會用這筆錢嗎  2020年8月10日 一 （偵卷第95頁）  我去銀行一趟 轉帳金額也要提高嗎   好啊 其實不用也沒關係ATM提款可以提高到多少     好像50 你需要到多少   喔喔 那就50囉！妳都沒接到電話喔？貸款的（12：02）     沒   可能等等打給妳希望我在妳身邊了哈哈     對啊   妳有收到簡訊對吧？     有  2020年8月11日 二 （偵卷第97頁） 我在你家路上 走路 快到了     你燈沒關 車燈   到了 啊！     好   你一直這個畫面哦     沒啊 剛好看到   想說妳一直等我   2020年8月14日 五 （偵卷第105頁） 寶貝  妳知道睡不著該怎麼做嗎？ 看醫生嗎？ 我朋友說他想看醫生又怕丟臉     你睡不著？ 睡不著要問很多問題  要多方面找原因 他有沒有朋友願意聽他說啊 如果沒有 看醫生比較快啊   他很在乎面子吧 應該誰都不會說 除了醫生 那就找醫生～ 誰啊 你的合作夥伴嗎   朋友啦 為什麼會睡不著  
 2020年8月21日 五 （偵卷第107頁） 妳要不要幫我籌錢 看能籌多少 我沒想過自己會這樣     我沒錢耶  真的 可以再給你4W 我剩3W   我知道啦  真的抱歉     你把車賣了吧   不要     沒有都不要的選擇   你快睡吧 抱歉     槓麻抱歉 我幫不上忙   我覺得應該可以度過難關     我陪你 
 2020年8月22日 六 （偵卷第109-111頁） 我剩下33萬湊不出來 感覺好可憐喔 因為房租貴還有生活費     可惜我是窮鬼 沒錢   不要這樣說自己 真的 你有沒錯     沒錯卻也幫不上忙 很無力啊   你幫我湊湊看啦     期限呢   我湊到剩33萬 期限下月14之前     你下個月薪水有算進去了嗎   嗯嗯     我覺得很難 放假的時候  去銀行問問吧 睡著喔   對     恩 你睡吧   我剛剛看看看誰能借     先睡 
 2020年8月23日 日 （偵卷第113頁）  你為何整天都不理我 我邊上班邊等   我要籌錢打電話 所以 不是故意不理你的 抱歉     那打完電話了嗎 ... 反正我都在家 你忙完再跟我說吧   好  
 2020年8月30日 日 （偵卷第115-121頁）  我最愛你了   明天下班買威力彩 2800＄ 妳有嗎？ 這是包牌     ？   二獎兩千多萬     我沒買過   好 1.2800＄能花嗎？     我嗎？   嗯嗯     會捨不得耶   買 中了很多錢 好嗎 不是頭獎  我不貪心     ...   我昨天看到二獎累積兩千多萬     我不知道怎麼買   通常都兩百多萬 我會告訴妳 妳要自己選還是電腦挑？ 第一區01-38 第二區01-08     你選   不     我也不會看有沒有中獎   我運氣不好（轉貼台灣彩券網址）     我更不好   唉呀 買啦      沒中怎麼辦   虧2800＄ 三獎也有15萬     如果你要跟我借10W  我不敢亂花錢耶   但要扣稅 就算你給我20也不夠  所以才想買 二獎很少累積這種的啦 剛剛忘了告訴你 晚上八點前要買 不然來不及喔     買一次就好好不好   好     好   中了馬上買房     ...   不是頭獎啦 頭獎累積快五億 二獎就夠了 扣完稅都有2千萬     我只想不要賠錢就好   嗯嗯  
 2020年9月6日 日 （偵卷第123頁） 飽了 我想吞藥睡了 麻痺自己  好像逃避     通話5：18 貼圖 通話無回應 槓麻掛我電話   我要睡了啦 最好睡一輩子     ... 我都不知道我存在的意義是什麼   我都不知道我存在的意義是什麼  
 2020年9月12日 六 （偵卷第125-127頁）  蛤？ 你要留長？   開玩笑啦 看什麼時候受不了就剪了     還沒受不了喔   貼圖     怎麼了   轉貼「康舟身心科診所」網址 通話1：05：39     你有睡好嗎   穿約很多藥 吃 那些藥好像都沒效了 怎麼辦     醫生有改喔   沒改 IMOVANE..7.5mg 這個 Zopiclone 一顆7.5最高劑量2顆 我吃四顆睡不著     你不是吃f什麼開頭1mg嗎   對 被那個害慘的  
 2020年9月29日 二 （偵卷第129頁） 我告訴你一個秘密     什麼   我剩2天藥的份     什麼時候回診   澳洲沒有放假啊 我撐不下到週末了 下個月中（回診）     所以   沒事 身體發炎一個禮拜會自癒  
 2020年11月24日 二 （偵卷第131頁） 最近好一點點 妳有好點嗎？ 希望妳能一直開心著     明天可以通話一下嗎 我休假 
 2020年11月25日 三 （偵卷第133-135頁）   通話10：00 下班吃過飯嗎 吃個飯嗎 一起   可是我有兼差 等我放假可以嗎？     你放假何時   突然沒去我     我最近都沒什麼假   妳下次放假什麼時候 星期幾 我看看     這禮拜天   等等跟妳確認     嗯 你還在台南嗎 雖然覺得很殘忍，但我希望事情能早點解決，下禮拜天以前是12/6，希望你可以做到，就像之前我相信你一樣。我媽前幾天回來，他想要我去投資他現在的事業，我跟他說目前沒錢，他就問到我貸款的事，他非常生氣，想要去找你，但因為我相信你之前說的，跟她保證過你一定會還，所以我媽也在等你。抱歉，我實在不想逼你，讓你難受，但是我也沒辦法去說服我媽，這樣懂嗎？    希望不要鬧到報警來處理這件事情，不要搞得大家都撕破臉，若之後有機會在同一張桌子吃飯的話，希望還是能有說有笑的 看到我回喔 
   2020年11月25日 三 （偵卷第133-135頁）                 Wayne離開聊天